# 请教陈版：非同合并

提问人：跨度防护 时间：2017-12-01 10:00:37
请教陈版：A拟收购B60%股权，为非同一控制下企业合并，双方约定以 2017 年 10 月 31 日作为基准日的评估增值 100 万（土地 80 万、长期股权投资 20 万）作为收购价款，基准日至交割日的损益由收购方承担。假设交割日为 2017 年 11 月 20 日，且该日为收购日，该日支付收购款 100 万，根据基准日评估值持续计算的交割日公允价值为 90 万（主要系以土地评估值为基础持续计算土地账面价值 70 万、长投 20 万）。请教陈版：（ 1 ） 100 万是站在 2017 年 10 月 31 日来看需要支付的金额，严格来看基准日应该支付 90 万，鉴于此，A长投入账价值应为 100 万吗？（ 2 ）因为 2017 年 11 月 20 日未经评估，根据 2017 年 10 月 31 日持续计算的“公允价值”可以当做该日的公允价值吗？土地可以根据基准日评估值持续计算，长投在交割日的公允价值还可以是基准日的 20 万吗？（ 3 ）如果可以，A合并报表应确认商誉100-90=10吗？

回答人：chenyiwei
1 、按照A实际应支付的价款作为合并成本和长期股权投资入账价值。 2 、一般可以这样理解。其中对长投的入账价值应在基准日评估值基础上就基准日到交割日被投资企业的净资产变动进行调整。 3 、根据购买日应支付的合并成本（ 1 中所列金额）与购买日取得可辨认净资产公允价值（如 2 中所述方法调整）之间的差额确认商誉。

提问人：跨度防护 时间：2017-12-16 15:09:32
请教陈版，长投在 10 月 31 日评估值为 20 万，在 11 月 20 日交割日时，公允价值该如何确定？

回答人：chenyiwei
依据基准日可辨认资产评估值对过渡期内折旧、摊销、成本结转等进行调整，在此基础上确定 11 月 20 日（也可以近似按 11 月末）的可辨认净资产公允价值，再加上 10 月 31 日评估值计算的商誉（收益法和成本法的差额）。

提问人：呼叫帮助 时间：2017-12-23 11:11:47
依据基准日可辨认资产评估值对过渡期内折旧、摊销、成本结转等进行调整，在此基础上确定 11 月 20 日（也可以近似按 11 月末）的可辨认净资产公允价值，再加上 10 月 31 日评估值计算的商誉（收益法和成本法的差额）。 请教陈版，您这里提到的过渡期内折旧、摊销、成本结转等进行调整，是以评估值为基准数吧？

回答人：chenyiwei
是。

提问人：呼叫帮助 时间：2017-12-23 18:40:40
陈版，股权交割问题，我还没有完全搞清楚，特请教您， 1 、长投在 10 月 31 日评估值为 20 万，在 11 月 30 日交割日时， 11 月份的利润归购买方所有，则购买方长投的入账价值应如何计算？ 2 、长投在 10 月 31 日评估值为 20 万，在 11 月 30 日交割日时， 11 月份的利润归出售方所有，则购买方长投的入账价值应如何计算？

回答人：chenyiwei
长投总是按支付给原股东的价款入账的。过渡期损益归属的不同约定只是影响了购买日取得的被购买方净资产份额。

提问人：呼叫帮助 时间：2017-12-25 09:53:43
陈版，过渡期损益归属的不同约定只是影响了购买日取得的被购买方净资产份额，那也是否影响着合并报表层次商誉的金额？

回答人：chenyiwei
是。

提问人：跨度防护 时间：2017-12-11 17:23:07
请教陈版：A持有C60%股权，B持有C40%股权，B对C长投账面价值为 100 万元，B账面无形资产-土地为 100 万元。现A收购B60%股权，基准日为 2017 年 9 月 30 日，B账面净资产 200 万元，经评估B对C长投为 110 万元，增值 10 万元；无形资产-土地评估值为 110 万元，增值 10 万元，B整体评估值 220 万元，B增值总额 20 万元。假设 2017 年 10 月 25 日签订股权转让协议，当天派驻管理人员，股权转让款尚未支付，收购价为 2017 年 9 月 30 日评估值 220 万元。请教陈版： 1 、收购日判断为 2017 年 10 月 25 日，收购日的商誉可否以根据基础日评估值计算的 2019 年 10 月 31 日公允价值为基础计算？ 2 、如果收购日的商誉可否以根据基础日评估值计算的 2017 年 10 月 31 日公允价值为基础计算，无形资产可以以评估值 110 万元持续计算到 2017 年 10 月 31 日公允价值，但B账面的长投如何确定 2017 年 10 月31 日的公允价值？ 3 、因A、B均对C有长投，B对C的长投又有增值，该增值对A的合并报表有什么影响？以后如何抵消该增值的影响？
4 、或者用这种方法处理：因为增值额不大，公允价值就以账面净资产为准。相应地，如果 2017 年 10 月 25 日收购价为 220 万元， 2017 年 10 月 31 日账面净资产为 205 万，差额 15 万全部认为是无形资产的增值，相应计入A合并报表的资本公积，认为长投的账面价值即为公允价值。这样的话A日后编制合并报表也好处理。

回答人：chenyiwei
这种情况，A在取得对B的控制权的同时，也间接完成了对C的40%少数股权的收购。因此，对B的整体股权评估值，应当分解为两部分，即B持有C的40%股权的公允价值和剩余业务的公允价值。对于剩余业务的公允价值部分，在A的合并报表层面按照一般的非同一控制下合并的原则处理；对于相当于C的40%股权的公允价值部分（其中24%由A最终享有，16%由持有B40%股权的少数股东享有），应在合并报表层面体现为一项权益性交易，即按照该部分股权对应的C公司可辨认净资产（在A的合并报表层面体现的持续计算的账面价值）与其公允价值之间的差额调整权益，其中60%调整资本公积，40%调整少数股东权益。